【裁判字號】    90,易,43
【裁判日期】    900608
【裁判案由】    賭博
【裁判全文】
臺灣雲林地方法院刑事判決                              九十年度易字第四三號
    公  訴  人  臺灣雲林地方法院檢察署檢察官
    被      告  乙○○
    選任辯護人  蕭世芳
    被      告  甲○○
                丙○○
                戊○○
右列被告因賭博案件，經檢察官提起公訴（八十九年度偵字第四六四三號、四九九四
號），本院判決如左：
    主  文
乙○○共同以賭博為常業，處有期徒刑陸月，併科罰金壹萬元。有期徒刑如易科罰金
，罰金如易服勞役，均以佰元折算壹日。
甲○○共同以賭博為常業，處有期徒刑肆月，如易科罰金，以參佰元折算壹日。
丙○○在公眾得出入之場所賭博財物，處罰金伍仟元，如易服勞役，以佰元折算壹
日。
戊○○無罪。
扣案之電動賭博機具ＩＣ板肆拾塊、寄分卡陸拾玖張、日報表壹張、賭資新台幣壹萬
參仟肆佰貳拾元，均沒收之。
    事  實
一、乙○○自民國（下同）八十七年十月間起，在雲林縣北港鎮○○路一七九號公眾
    得出入之場所，經營「東坡居電子遊戲場」，並自八十九年十月十日起，以每月
    新台幣（下同）三萬元之代價僱用甲○○擔任開分員，均以賭博維生，共同基於
    常業賭博之犯意連絡，由乙○○在上開場所設置電動賭博機具「海洋雙星」二十
    三台、「動物奇觀」十台、「滿貫大亨」（即麻將）一台、「梭哈」一台、「皇
    冠霹靂馬」一台、「謎１３II」一台、「五虎將二代」一台及「海紳士」一台
    、「瑪琍列車」一台，共四十台，與不特定之顧客賭博財物，先由賭客以一百元
    之代價開一千分（指動物奇觀）、十分（指滿貫大亨）、一百分（指梭哈、皇冠
    霹靂馬、謎１３II、五虎將二代、海紳士、瑪琍列車）不等，再以押分之方式
    利用上開機台對賭，若賭贏，可換成倍數不同之分數，否則分數歸乙○○贏得，
    若賭客不願繼續賭玩，可將分數依原來開分比例換成現金，亦可換取寄分卡，以
    供下次賭玩繼續使用，而與不特定之顧客賭博財物。嗣於八十九年十一月一日下
    午六時許，當賭客丙○○正在現場賭玩「梭哈」機台，賭中一萬三千八百分，要
    求甲○○將其中一萬一千分換成現金，待甲○○拿取現金點數後正要交付丙○○
    之際，為警當場查獲，並扣得賭博性電玩機台ＩＣ板四十塊、寄分卡共六十九張
    、日報表一張及賭資一萬三千四百二十元等物。
二、案經雲林縣警察局北港分局移送台灣雲林地方法院檢察署檢察官偵查起訴。
    理  由
壹、被告乙○○、甲○○、及丙○○部分：
一、被告乙○○與甲○○雖承認在上開時地，由乙○○投資經營東坡居電子遊藝場，
    僱用被告甲○○擔任開分員，但均矢口否認有賭博犯行，乙○○辯稱：我沒有允
    許開分員甲○○給客人換錢云云。甲○○辯稱：我沒有給客人換錢洗分云云。訊
    據被告丙○○亦矢口否認上開犯行，辯稱：警方查到那一萬一千元是我自己的錢
    ，當時我正要拿錢出來數云云。經查：
（一）被告甲○○與丙○○洗分換錢之過程，業經證人警員丁○○、林忠鐘到庭證述
      綦詳（九十年三月十四日警訊筆錄），被告丙○○在警訊中亦坦承洗分及向甲○○兌換現金一萬一千元等情，並有賭博性電玩機台ＩＣ板四十塊、寄分卡共
      六十九張、日報表一張及甲○○身上賭資二千四百二十元，及丙○○洗分所得
      一萬一千元等物扣案可資佐證。
（二）雖被告丙○○於偵審中翻供否認向甲○○兌換現金，偵查中辯稱：那一萬一千
      元是「我」在我太太吳秋霞元長郵局戶頭一次提領五萬元的云云（八十九年度
      偵字第四六四三號卷第十二頁），在本院審理中先則辯稱：那一萬一千元是我
      太太「吳秋霞」從她的元長鄉郵局一次提領五萬元的云云（九十年二月十六日
      訊問筆錄）。究竟是被告丙○○或其妻吳秋霞提領，其先後辯解已有矛盾，再
      經本院向元長郵局查詢，上開吳秋霞帳戶自開戶以來，並無任何一次提領五萬
      元之記錄，有該帳戶全部明細附卷可稽。本院受命法官向被告丙○○訊問何以
      所辯與事實不符，被告丙○○改稱：當天所帶的五萬元是我母親「謝玉容」從
      她台灣中小企銀北港分行帳戶裡提領出來（九十年四月十一日訊問筆錄）。本
      院再向該銀行查詢結果，謝玉容之帳戶雖然在八十九年十月二十一日有一筆五
      萬元提領之記錄，但是與被告丙○○被逮捕日期相隔已經十餘日，而且該帳戶
      在此十餘日中並陸續提領七次，金額高達一百七十餘萬元，顯然需錢孔急；若
      被告丙○○於同年十月二十一日提領五萬元，不可能不花用還留存到同年十一
      月一日。而且被告丙○○多次辯稱該洗分所獲一萬一千元係由銀行或郵局提領
      云云，先後矛盾，與事實不符，顯係臨訟杜撰之詞，不足採信。
（三）被告甲○○確實洗分換錢給被告丙○○，而被告甲○○僅為被告乙○○僱請之
      員工，若非經過老闆被告乙○○之同意，不可能會有洗分換錢給客人之行為，
      因此被告乙○○辯稱沒有同意洗分換錢云云，亦屬卸責之詞，不足採信。
（四）綜上所述，被告乙○○與甲○○共同從事賭博性電玩，資為生活憑藉，以賭博
      為常業；而被告丙○○前往賭博之犯行，均已事證明確，犯行已可認定。
二、核被告乙○○與甲○○所為，均係犯刑法第二百六十七條常業賭博罪，二人間有
    犯意聯絡與行為分擔，均為共同正犯。而核被告丙○○所為，係犯刑法第二百六
    十六條第一項賭博罪。爰審酌被告三人均無犯罪前科，素行尚稱良好，又乙○○
    經營賭博性電玩時間長達二年餘，所生損害非輕；而被告甲○○參與經營時間不
    滿一個月，即被查獲，時間不長；又三人犯後毫無悔意，犯後態度不佳等一切情
    狀，分別量處如主文所示之刑，並就宣告罰金刑部分，諭知易服勞役之標準。另
    按刑法第四十一條已於九十年一月十日經總統公布修正，於同年月十二日生效，
    將易科罰金之適用對象擴大到最重本刑五年以下有期徒刑之罪，本件被告犯罪日
    期在前述法律修正前，犯罪後法律已有變更，自應適用新法即修正後之刑法第四
    十一條第一項前段規定諭知易科罰金之折算標準。扣案之賭博性電玩機台ＩＣ板
    四十塊、寄分卡共六十九張、日報表一張及賭資一萬三千四百二十元等物，係當
    場賭博之器具及財物，併予宣告沒收。
貳、被告戊○○部分：
    公訴意旨另以被告戊○○於八十九年十一月一日在上開遊藝場把玩「海洋雙星」
    電玩，為警方當場查獲，因認被告戊○○亦涉有賭博罪嫌。然查：被告戊○○僅
    供述曾經到該遊藝場把玩二、三次，每次花幾百元，輸完作罷，從沒換過現金，
    不知道該遊藝場可以換現金等語（九十年二月六日訊問筆錄、八十九年十一月一
    日警訊筆錄）。而被告乙○○經營之遊藝場表面為合法經營，實際暗藏兌換現金
    之賭博行為，戊○○偶而到該店內把玩電玩，亦可能確實不知該遊藝場暗藏賭博
    行為，而公訴人未能證明被告戊○○有換錢事實，本院復查無其他積極證據足以
    證明被告戊○○確有賭博犯行，故而應即為被告戊○○無罪之判決。
據上論斷，應依刑事訴訟法第二百九十九條第一項前段、第三百零一條第一項前段、
刑法第二條第一項前段、第二十八條、第二百六十七條、第二百六十六條第一項前段
、第二項、修正後第四十一條第一項前段、第四十二條第二項、第二百六十六條第二
項、罰金罰鍰提高標準條例第一條前段、第二條，判決如主文。
本案經檢察官王淑月到庭執行職務。
中       華       民       國      九十     年      六     月    八     日
                                     臺灣雲林地方法院刑事庭第一庭
                                         審判長法官  康  樹  正
                                               法官  廖  國  勝
                                               法官  葉  明  松
右正本證明與原本無異。
如不服本判決，應於判決送達後十日內向本院提出上訴狀( 應附繕本 )。
                                             書記官  陳  善  永
中       華       民       國      九十     年      六     月    八     日
附錄本判決論罪科刑條文
中華民國刑法第二百六十六條
在公共場所或公眾得出入之場所賭博財物者，處一千元以下罰金。但以供人暫時娛樂
之物為賭者，不在此限。
當場賭博之器具與在賭檯或兌換籌碼處之財物，不問屬於犯人與否，沒收之。
中華民國刑法第二百六十七條
以賭博為常業者，處二年以下有期徒刑，得併科一千元以下罰金。


司法院資訊處製作；財團法人民間司法改革基金會備份。
